【裁判字號】    96,訴,1387
【裁判日期】    970311
【裁判案由】    違反毒品危害防制條例等
【裁判全文】
臺灣屏東地方法院刑事判決              96年度訴字第1387號
公  訴  人  臺灣屏東地方法院檢察署檢察官
被      告  甲○○
上列被告因違反毒品危害防制條例等案件，經檢察官提起公訴（
96年度毒偵字第1879號），本院判決如下：
    主  文
甲○○施用第二級毒品，累犯，處有期徒刑肆月，如易科罰金，
以新臺幣壹仟元折算壹日；又竊盜，累犯，處有期徒刑參月，如
易科罰金，以新臺幣壹仟元折算壹日；應執行有期徒刑陸月，如
易科罰金，以新臺幣壹仟元折算壹日。
    事實及理由
一、犯罪事實
    甲○○於民國92年間因毒品案件經起訴並聲請強制戒治，於
    92年8 月29日停止戒治出所，刑案部分經本院分別判處有期
    徒刑8 月、4 月確定。復於92年間因槍砲彈藥刀械管制條例
    案件，經本院判處有期徒刑1 年、併科罰金新台幣10萬元確
    定。又於93年間因毒品案件，經本院分別判處有期徒刑8 月
    、5 月確定。上開數罪經合併執行，於95年11月11日縮刑期
    滿執行完畢。詎甲○○不知悔改，基於施用第二級毒品之犯
    意，於96年9 月13日下午，在屏東縣潮州鎮友人住處，以將
    甲基安非他命置入玻璃球內燒烤吸食其煙氣之方式，施用第
    二級毒品甲基安非他命1 次。嗣於96年9 月16日11時35分許
    ，因持有毒品，為警發覺行跡可疑盤檢，驚慌之際，原騎乘
    機車摔倒在巡邏車前，棄車逃跑，於同日11時45分許，逃至
    屏東縣林邊鄉○○路與中山四巷口人人牛肉麵店前，見莊錦
    秀所有之腳踏車停於路旁，竟意圖為自己不法之所有，將該
    腳踏車竊取騎行，以逃避警察追捕，迄96年9 月16日12時5
    分許，在屏東縣林邊鄉○○村○○路36之3 號，為警追緝查
    獲，扣得該台腳踏車（業已發還莊錦秀），並在該屋內床舖
    ，為警扣得海洛因1 小包（驗後淨重3.18公克，空包裝重
    0.36公克)， 並採尿送驗查獲（涉犯施用第一級毒品海洛因
    部分業據撤回起訴）。
二、證據名稱
(一)被告於警詢、偵查及本院審理中之自白。
(二)屏東縣警察局東港分局偵辦毒品條例案尿液受檢人真實姓名
    對照表1 紙。
(三)正修科技大學超微量研究科技中心尿液檢驗報告顯示被告尿
    液呈甲基安非他命陽性反應。
(四)刑案資料查註紀錄表、全國施用毒品案件紀錄表、臺灣高等
    法院被告前案紀錄表各1 份。
(五)被害人莊錦秀於警詢、偵查中之指證及贓物認領保管單1 紙
    。
三、論罪科刑理由
(一)按犯施用毒品罪，於犯罪未發覺前，自動向行政院衛生署指
    定之醫療機構請求治療，於治療中經查獲之被告，應由檢察
    官為不起訴處分，毒品危害防制條例第21條第1 、2 項分別
    定有明文。本件被告固於查獲前之96年9 月13日前往社團法
    人安泰醫院接受美沙冬替代療法治療，但該法僅對鴉片類毒
    品成癮有療效，對第二級毒品並無療效等情，已據安泰醫院
    以97年1 月22日97東安醫字第51號函敘甚詳，是被告應為不
    起訴處分者僅限於有經治療之施用第一級毒品部分，就施用
    第二級毒品部分自難以其在自動接受治療中而予免責。
(二)核被告甲○○所為，係犯毒品危害防制條例第10條第2 項之
    施用第二級毒品罪及刑法第320 條第1 項之竊盜罪。被告施
    用第二級毒品前之持有第二級毒品行為，已為施用之高度行
    為所吸收，不另論罪。又被告所犯上開二罪間，犯意各別，
    行為互異，應予分論併罰。
(三)被告曾於92年間因槍砲彈藥刀械管制條例案件，經本院判處
    有期徒刑1 年、併科罰金新台幣10萬元確定，又於93年間因
    毒品案件，經本院分別判處有期徒刑8 月、5 月確定。上開
    數罪經合併執行，於95年11月11日縮刑期滿執行完畢，有臺
    灣高等法院被告前案紀錄表可稽，其於徒刑執行完畢後，5
    年以內故意再犯本件犯罪，均應依刑法第47條第1 項累犯規
    定加重其刑。
四、量刑：審酌被告前因施用毒品犯行，經強制戒治並有期徒刑
    執行完畢，仍未戒除其施用惡習，再度施用第二級毒品，又
    竊取他人財物，損害他人財產法益，行為誠屬不當，惟念其
    犯後坦認犯行，尚有悔意，且所竊財物已返還被害人，所生
    危害尚非重大等一切情狀，分別量處如主文所示之刑，並定
    其應執行刑，及諭知易科罰金之折算標準。
五、據上論斷，應依刑事訴訟法第299 條第1 項前段，毒品危害
    防制條例第10條第2 項，刑法第320 條第1 項、第47條第1
    項、第41條第1 項前段、第2 項、第51條第5 款，刑法施行
    法第1 條之1 ，判決如主文。
本案經檢察官陳俊宏到庭執行職務。
中    華    民    國    97    年    3     月    11    日
                  刑事第三庭 審判長 法  官  吳永宋
                                    法  官  春生
                                    法  官  趙家光
以上正本證明與原本無異。
如不服本判決應於收受本判決送達後十日內向本院提出上訴書狀，
其未敘述上訴理由者，並得於提起上訴後十日內向本院補提理由
書狀（均須按他造當事人之人數附繕本）「切勿逕送上級法院」
中    華    民    國    97    年    3     月    11    日
                                    書記官  陳勃諺
附錄本案論罪科刑條文
毒品危害防制條例第10條第2項
施用第二級毒品者，處 3 年以下有期徒刑。
中華民國刑法第320條第1項
意圖為自己或第三人不法之所有，而竊取他人之動產者，為竊盜
罪，處 5 年以下有期徒刑、拘役或 5 百元以下罰金。


司法院資訊處製作；財團法人民間司法改革基金會備份。
